臺灣臺南地方法院刑事判決
111年度訴字第537號
公  訴  人  臺灣臺南地方檢察署檢察官
被      告  陳進明


選任辯護人  徐肇謙律師
上列被告因違反毒品危害防制條例案件，經檢察官提起公訴（11
1年度偵字第8693號、第10856號），本院判決如下：
    主  文
陳進明犯如附表所示之罪，各處如附表所示之宣告刑。應執行有
期徒刑參年肆月。
未扣案販賣毒品所得新臺幣伍仟伍佰元沒收，於全部或一部不能
沒收或不宜執行沒收時，追徵其價額；扣案蘋果廠牌iPhone行動
電話(含○○○○○○○○○○號SIM卡壹張)壹支、電子磅秤壹臺、夾鏈袋
壹包，均沒收。
    事  實
一、陳進明前因施用毒品案件，經臺灣臺南地方法院以107年度
    易字第1350號判決判處有期徒刑7月、7月，並定應執行刑10
    月確定，甫於民國109年9月25日縮短刑期假釋出監並付保護
    管束，於109年10月22日保護管束期滿未經撤銷，其未執行
    之刑，以已執行論。詎仍不知悔改，明知甲基安非他命為毒
    品危害防制條例所定之第二級毒品，依法不得持有、販賣，
    竟意圖營利，基於販賣第二級毒品之犯意，以其所持有之行
    動電話內之LINE通訊軟體作為對外聯絡工具，於附表所示時
    、地，販賣如附表所示金額、數量之第二級毒品甲基安非他
    命與王力彥、陳信銘、張英明及殷僑生。嗣經警蒐證後，於
    111年3月29日下午2時31分許，持臺灣臺南地方法院法官核
    發之搜索票，前往臺南市○○區○○街000巷0號搜索，當場扣得
    甲基安非他命2包（含袋重分為2.0公克、0.7公克，涉犯施
    用毒品部份，另經警偵辦）、電子磅秤1臺、夾鏈袋1包、iP
    hone手機1支（插有行動電話門號0000000000SIM卡、IMEI：
    000000000000000、000000000000000），始查悉上情。
二、案經臺南市政府警察局第六分局報告臺灣臺南地方檢察署檢
    察官偵查起訴。
    理  由
一、本判決以下所引用之具傳聞性質之證據，檢察官、被告及其
    選任辯護人於準備程序中均同意有證據能力，且於本案言詞
    辯論終結前，亦未爭執其證據能力，本院審酌前開證據之作
    成或取得之狀況，並無非法或不當取證之情事，且經本院於
    審判期日就上開證據依法進行調查、辯論，依刑事訴訟法第
    159條之5規定，認均具有證據能力。
二、訊據被告對上開事實均坦承不諱，並有下列證據足以證明：
  ㈠就附表編號1所示被告販賣第二級毒品甲基安非他命給王力彥
    部分之事實，被告之自白核與證人王力彥於警詢及偵查中之
    供述（警卷第283-293頁、偵1卷第45-49頁）相符，復有卷
    附證人王力彥與LINE通訊軟體暱稱「金放肆」於111年1月
    6日對話紀錄截圖（王力彥卷第55頁）、111年1月6日統一超
    商五王門市監視器錄影畫面翻拍照片、路口監視器錄影畫面
    翻拍照片（警卷第109-117、303-313頁）可佐，堪信被告有
    關販賣第二級毒品甲基安非他命給王力彥1次之自白與事實
    相符。
  ㈡就附表編號2所示被告販賣第二級毒品甲基安非他命給陳信銘
    部分之事實，被告之自白核與證人陳信銘於警詢及偵訊中之
    證述（警卷第227-236頁、偵1卷第33-37頁）相符，復有卷
    附111年1月6日統一超商五王門市監視器錄影畫面翻拍照片
    、路口監視器錄影畫面翻拍照片（警卷第95-105、259-271
    頁）可佐，堪信被告有關販賣第二級毒品甲基安非他命給陳
    信銘1次之自白與事實相符。
  ㈢就附表編號3至5所示被告販賣第二級毒品甲基安非他命給張
    英明部分之事實，被告之自白核與證人張英明於警詢及偵訊
    中之證述（警卷第145-155頁、偵1卷第27-31頁）相符，復
    有卷附111年2月3日路口監視器錄影畫面翻拍照片6張、統一
    超商五王門市監視器錄影畫面翻拍照片9張（警卷第65-73、
    185-195頁）、111年2月14日員警蒐證照片9張（警卷第77-8
    1、197-203頁）、111年2月19日員警蒐證照片12張（警卷第
    85-91、205-213頁）可佐，堪信被告有關販賣第二級毒品甲
    基安非他命給張英明3次之自白與事實相符。
  ㈣就附表編號6所示被告販賣第二級毒品甲基安非他命給殷僑生
    部分之事實，被告之自白核與證人殷僑生於警詢及偵查中之
    供述（警卷第323-331頁、警卷第333-335頁、偵1卷第5-17
    頁、偵1卷第41-43頁）相符，復有卷附111年2月14日員警蒐
    證照片9張（警卷第121-133、357-369頁）可佐，堪信被告
    有關販賣第二級毒品甲基安非他命給殷僑生1次之自白與事
    實相符。
  ㈤按毒品危害防制條例所規定之販賣毒品罪，雖未明示「營利之意圖」為其犯罪構成要件，然「販賣」一語，在文義解釋上當然已寓含有買賤賣貴，而從中取利之意思存在。且從商業交易原理與一般社會觀念而言，販賣行為在通常情形下，仍係以牟取利益為其活動之主要誘因與目的。又政府為杜絕毒品氾濫，毒害人民甚深，再三宣導民眾遠離毒品、媒體報導既深且廣，對於禁絕毒品之政策，應為大眾所熟悉。再政府對於查緝施用、轉讓及販賣毒品無不嚴格執行，且販賣毒品罪係重罪，若無利可圖，衡情一般持有毒品者，當不致輕易將持有之毒品交付他人。況販賣毒品乃違法行為，非可公然為之，且有其獨特之販售路線及管道，亦無公定之價格，復可任意增減其分裝之數量，而每次買賣之價量，亦可能隨時依市場貨源之供需情形、交易雙方之關係深淺、資力、對行情之認知、查緝是否嚴緊，及購買者被查獲時供述購買對象之可能性風險評估等諸般事由，而異其標準，非可一概而論，是販賣之利得，誠非固定，而縱使販賣之人從價差或量差中牟利方式雖異，其意圖營利之非法販賣行為仍屬同一。從而，舉凡有償交易，除足以反證其確係另基於某種非圖利本意之關係外，通常尚難因無法查悉其販入價格，做為是否高價賣出之比較，諉以無營利之意思而阻卻販賣犯行之追訴。本件倘被告未販售上開毒品從中牟利，自無平白費時、費力，特意趕赴前開地點交付毒品予證人王力彥、陳信銘、張英明、殷僑生等人之理，足見被告販賣甲基安非他命時，可從中獲得金錢，其確有販賣第二級毒品甲基安非他命牟利之意圖，足堪認定。
三、論罪科刑：
  ㈠核被告所為，均係犯毒品危害防制條例第4條第2項販賣第二
    級毒品罪，合計共6罪。其各次販賣前持有第二級毒品之低
    度行為，分別為其販賣之高度行為所吸收，不另論罪。被告
    上開先後多次販賣第二級毒品之各犯行間，則屬犯意各別，
    行為殊異，應予分論併罰。被告有如犯罪事實欄所載科刑及
    執行完畢之前科紀錄，此有卷附臺灣高等法院被告前案紀錄
    表及臺南地方法院107年度易字第1350號判決可稽，其於5年
    以內再故意犯本件有期徒刑以上之罪，為累犯。又司法院大
    法官會議釋字第775號解釋，認關於刑法第47條之累犯應一
    律加重其刑之規定應於2年內修正，於修正前，宜由法院依
    上開解釋意旨，於個案中分情節，基於累犯者有其特別惡性
    及對刑罰反應力薄弱等立法理由，裁量是否加重最低本刑。
    而被告本次所犯之罪與前案為相同性質之罪，被告未因前開
    犯罪科刑執行完畢而受有警惕，復又於5年內再犯本件之罪
    ，足認其對於法敵對意識並未因前開科刑執行完畢而減弱，
    且刑罰之反應力薄弱，故仍認本案均有依刑法第47條第1項
    規定加重其最低本刑之必要，而依法予以加重其刑。
  ㈡按「犯第4條至第8條、第10條或第11條之罪，供出毒品來源
    ，因而查獲其他正犯或共犯者，減輕或免除其刑。犯第4條
    至第8條之罪於偵查及歷次審判中均自白者，減輕其刑。」
    ，毒品危害防制條例第17條第1項、第2項定有明文。被告所
    犯上開違反毒品危害防制條例第4條第2項販賣第二級毒品罪
    共6罪，被告於偵查及審理中均坦承犯行，均依同條例第17
    條第2項規定減輕其刑。又被告於警詢及本院審理中均供稱
    ，其販賣給證人王力彥、陳信銘、張英明、殷僑生等人之第
    二級毒品甲基安非他命，是向綽號「○○○○」所購買，經本院
    向臺灣臺南地方檢察署及臺南市政府警察局第六分局函查結
    果，確實有因被告之供述查獲綽號「○○○○」之王○○販賣毒品
    之犯罪事實，此有臺灣臺南地方檢察署111年6月29日南檢文
    信111偵8693、10856字第11190453350號函及臺南市政府警
    察局第六分局111年7月6日第0000000000號函及所附職務報
    告在卷可佐，均依毒品危害防制條例第17條第1項規定遞減
    其刑，並依法先加後遞減之。
  ㈢爰審酌被告國中畢業之教育程度，智識正常，當知毒品對人
    體危害之鉅，猶不思警惕，僅因貪圖利益，即販賣甲基安非
    他命供他人施用，戕害他人身體健康，且危害社會治安，行
    為殊有非當，惟念被告因貪圖金錢之利益，致罹刑章，販賣
    數量及犯罪所得非鉅，及被告之素行、智識程度、家庭經濟
    狀況及犯罪後坦承犯行之態度等一切情狀，分別量處如主文
    所示之刑，並定其應執行刑，以資懲儆。
  ㈣沒收：
    ⑴按「犯罪所得，屬於犯罪行為人者，沒收之」，刑法第38
      條之1第1項著有明文。被告販賣第二級毒品之價金，總金
      額為5,500元，雖被告於警詢及偵訊中曾辯稱，其中附表
      編號1販賣給王力彥部分1,000元，證人王力彥只先給付30
      0元，剩下700元部分賒欠，然證人王力彥於警詢及偵訊中
      均證稱與被告一手交錢一手交毒品，雙方之間並無債務關
      係，嗣被告於本院審理中也表示，全部販毒價金都有收到
      ，足認被告前於警詢及偵訊中有關尚有部分價金未收到等
      語，並非真實。從而，本件被告販賣第二級毒品所得應為
      5,500元，雖未扣案，然係屬被告犯本件販賣毒品犯行之
      犯罪所得，本自應依刑法第38條之1第1項、第3項規定宣
      告沒收，於全部或一部不能沒收或不宜執行沒收時，追徵
      其價額。
    ⑵扣案蘋果廠牌iPhone行動電話(含0000000000號SIM卡1張)1
      支、電子磅秤1臺、夾鏈袋1包均為被告所有，且供販毒聯
      絡及分裝毒品使用，業據被告供承在卷，且有卷內之LINE
      通訊軟體通訊紀錄翻拍照片可佐，均依毒品危害防制條例
      第19條第1項規定，宣告沒收之。
    ⑶按沒收之物，應與本案論罪科刑之事實有關，依法應沒收
      或得沒收者為限，如與本案之犯罪事實無關，雖係於本案
      以外之其他犯罪事實，經論罪科刑時，應沒收或得沒收之
      物，亦僅得於該他案宣告沒收，而不得於本案併予宣告沒
      收（最高法院95年度台上字第662號判決意旨參照）。扣
      案第二級毒品甲基安非他命2包，為被告自己施用所剩，
      扣案毒品吸食器1組，為供被告吸食毒品所用，業據被告
      供述在卷，而檢察官亦未能提出上開扣案毒品與吸食器跟
      被告販賣有關之證據供本院認定，從而既無從認定上開物
      品與本件被告販賣第二級毒品有關，自不得於本案併予宣
      告沒收。
據上論斷，應依刑事訴訟法第299條第1項前段、毒品危害防制條
例第4條第2項、第17條第1項、第2項、第19條第1項，刑法第11
條前段、第47條第1項、第50條、第51條第5款、第38條之1第1項
、第3項，判決如主文。
本案經檢察官黃榮加提起公訴，檢察官李佳潔到庭執行職務。
中　　華　　民　　國   111    年     8    月    23    日
                    刑事第六庭  審判長法  官  高如宜

                                      法  官  陳鈺雯

                                      法  官  鄭銘仁
以上正本證明與原本無異。
如不服本判決應於收受本判後20日內向本院提出上訴書狀，並應
敘述具體理由。其未敘述上訴理由者，應於上訴期間屆滿後20日
內向本院補提理由書狀（均須按他造當事人之人數附繕本）「切
勿逕送上級法院」。
                                      書記官  陳姝妤
中　　華　　民　　國　　111 　年　　8 　　月　　29　　日
附錄本案論罪科刑法條：
毒品危害防制條例第4條
製造、運輸、販賣第一級毒品者，處死刑或無期徒刑；處無期徒
刑者，得併科新臺幣 2 千萬元以下罰金。
製造、運輸、販賣第二級毒品者，處無期徒刑或 7 年以上有期
徒刑，得併科新臺幣 1 千萬元以下罰金。
製造、運輸、販賣第三級毒品者，處 7 年以上有期徒刑，得併
科新臺幣 7 百萬元以下罰金。
製造、運輸、販賣第四級毒品者，處 5 年以上 12 年以下有期
徒刑，得併科新臺幣 3 百萬元以下罰金。
製造、運輸、販賣專供製造或施用毒品之器具者，處 1 年以上
7 年以下有期徒刑，得併科新臺幣 1 百萬元以下罰金。
前五項之未遂犯罰之。
卷宗簡稱對照表
1.台南市政府警察局分局刑案偵查卷宗(警卷) 2.臺灣臺南地方檢察署111 年度偵字第8693號偵查卷宗資料卷（偵1卷） 3.臺灣臺南地方檢察署111 年度偵字第10856 號偵查卷宗資料卷（偵2卷） 4.王力彥涉嫌毒品案資料卷(王力彥卷) 5.陳進明調查卷二(陳進明卷2) 6.臺灣臺南地方法院111年度聲羈字第87號刑事卷宗（聲羈卷） 7.臺灣臺南地方法院111年度訴字第537號刑事卷宗（本院卷） 
附表：
編號 販賣對象 交易時間 交易地點 交易毒品金額、數量 所犯罪名及宣告刑 1 王力彥 111年1月6日上午10時13分 臺南市○○區○○○路000號7-11超商五王門市內 第二級毒品甲基安非他命 1000元(0.5公克) 陳進明販賣第二級毒品，累犯，處有期徒刑貳年捌月。 2 陳信銘 111年1月6日中午12時2分 臺南市○○區○○○路000號統一超商五王門市前 第二級毒品甲基安非他命 1000元(0.5公克) 陳進明販賣第二級毒品，累犯，處有期徒刑貳年捌月。 3 張英明 111年2月3日晚間9時15分 臺南市○○區○○○路000號7-11超商五王門市前 第二級毒品甲基安非他命 1000元(0.5公克) 陳進明販賣第二級毒品，累犯，處有期徒刑貳年捌月。 4 張英明 111年2月14日下午4時59分 臺南市○○區○○○路00號(天主教永光墓園旁) 第二級毒品甲基安非他命 1000元(0.5公克) 陳進明販賣第二級毒品，累犯，處有期徒刑貳年捌月。 5 張英明 111年2月19日中午12時48分 臺南市○○區○○○路00號(天主教永光墓園旁) 第二級毒品甲基安非他命 1000元(0.5公克) 陳進明販賣第二級毒品，累犯，處有期徒刑貳年捌月。 6 殷僑生 111年2月14日晚間8時2分 臺南市○○區○○○路00號(天主教永光墓園旁) 第二級毒品甲基安非他命 500元(0.2公克) 陳進明販賣第二級毒品，累犯，處有期徒刑貳年捌月。